【裁判字號】    89,上易,2466
【裁判日期】    891212
【裁判案由】    傷害
【裁判全文】
臺灣高等法院臺中分院刑事判決                  八十九年度上易字第二四六六號
    上  訴  人
    即  被  告  乙○○
    選任辯護人  柯開運
右上訴人因傷害案件，不服臺灣彰化地方法院八十八年度易字第一三四八號中華民國
八十八年十二月九日第一審判決（起訴案號：臺灣彰化地方法院檢察署八十八年度偵
字第七三四九號、移送併辦案號：八十八年度偵字第八九００號），提起上訴，本院
判決如左：
      主  文
上訴駁回。
      事  實
一、乙○○係丙○○之夫兄，雙方因家產問題素有嫌隙，乙○○乃於民國（下同）八
    十八年七月七日下午四時十五分許，前往彰化縣和美鎮○○路○段六三六巷四八
    五號丙○○與其夫張家興所經營之彰瑩股份有限公司（下稱彰瑩公司），雙方因
    故又發生爭執，互相拉扯，乙○○竟基於普通傷害之故意，以戴有戒指、手錶之
    手掌摑及毆打之方式傷害丙○○之身體，致丙○○受有下唇部瘀腫出血１．ＯＸ
    １．Ｏ公分、前胸部刮傷１．ＯＸ１．Ｏ公分、左手第二指中出血刮傷Ｏ．５Ｘ
    Ｏ．５公分、左手腕刮傷二處各為２．ＯＸＯ．５公分及１．ＯＸＯ．５公分、
    右前臂刮傷５．ＯＸＯ．５公分之傷害。
二、案經丙○○訴請臺灣彰化地方法院檢察署檢察官偵查起訴及移送併辦。
      理  由
一、訊據上訴人即被告乙○○矢口否認有右揭犯行，惟查右揭事實業據告訴人丙○○
    指訴歷歷，並經目擊證人張家興、曾秀媛證述屬實，並有驗傷診斷書附卷可稽，
    被告所辯顯係卸責之詞，不足採信，其犯行洵堪認定。
二、核被告乙○○所為，係犯刑法第二百七十七條第一項之傷害罪。原審依刑法第二
    百七十七條第一項、第四十一條，罰金罰鍰提高標準條例第一條前段、第二條審
    酌被告犯罪之動機、方法、手段、所生危害暨犯後態度等一切情狀，量處如原審
    主文所示之刑，並諭知易科罰金之折算標準，核無不合，被告上訴意旨略稱：告
    訴人丙○○於偵查中供稱：「他（指被告）口出惡言，並動手打我，我的手不知
    鉤到什麼流血，並一拳打到我的鼻心」，於原審中供稱：「他（指被告）以拳頭
    一直打，且他戒指掉落地上，他一拳打過來，我連牙齒也動搖了，不知係手錶或
    戒指鉤到」，然驗傷診斷書並未記載告訴人之鼻心有任何傷痕，或有瘀腫之傷，
    不可能造成刮傷，且告訴人其自己不知「鉤到什麼而流血」，並非出於被告之毆
    打，亦與診斷書所載受傷不符，告訴人之夫張家興偵查中供稱：「‧‧‧乙○○
    就用手打我太太的臉‧‧‧在一樓那裡又用手捶我太太」等語，張家興所供與告
    訴人所指訴，顯不相符，又告訴人提出之照片，未能顯示被告有毆打告訴人之情
    形，至於證人曾秀媛於偵查中供稱：「‧‧‧（乙○○）用手打他（指告訴人）
    耳光及身體‧‧‧」，不僅與告訴人及張家興所供情節，並不相符，且遍查告訴
    人之驗傷診斷書並無耳邊受傷之記載，足見其證言並無不實在等語。惟查告訴人
    之配偶（即被告之弟）張家興、證人曾秀媛均證述被告有毆打告訴人，且告訴人
    已指訴不知係被告手錶或戒指鉤到，被告有打告訴人之鼻部、耳部、身體，而診
    斷書雖無此部位受傷之記載，此僅係受打擊之輕重，是否成受傷，況且丙○○下
    唇部有瘀腫出血，且有多處刮傷，與告訴人所指係被告出手時手錶或戒指所刮傷
    ，核無不合，被告前揭所辯自不足採，其上訴非有理由，應予駁回。
三、據上論結，應依刑事訴訟法第三百六十八條，判決如主文。
本案經檢察官甲○○到庭執行職務。
中      華      民      國    八十九      年    十二      月   十二     日
                              臺灣高等法院臺中分院刑事第三庭
                                    審判長法  官  方  艤  駐
                                          法  官  廖  柏  基
                                          法  官  劉  連  星
右正本證明與原本無異。
不得上訴。
                                          書記官  顏  子  良
中      華      民      國    八十九      年    十二      月    十三    日
附錄：
刑法第二百七十七條
傷害人之身體或健康者，處三年以下有期徒刑，拘役或一千元以下罰金。
犯前項之罪，因而致人於死者，處無期徒刑或七年以上有期徒刑，致重傷者，處三年
以上，十年以下有期徒刑。
                                                                        Ｋ


司法院資訊處製作；財團法人民間司法改革基金會備份。
